臺灣高等法院民事裁定　　　　　　　　　　　　　　九十三年度上易字第九一三號
　　被上　訴人　甲○○
被上訴人與上訴人乙○○間損害賠償事件，本院裁定如下：
    主      文
被上訴人應於本裁定送達後十五日內，提出答辯狀於本院，並逕自送達繕本予對造。
    理      由
一、為便利法院及當事人整理爭點，而達審理集中化之目標，審判長得定相當期間命
    被上訴人提出答辯狀，此觀之民事訴訟法第四百四十四條之一第三項規定即明。
二、答辯狀記載事項詳如附件所示。
三、依民事訴訟法第四百四十四條之一第三項，裁定如主文。
中　　　華　　　民　　　國　　九十三　　年　　　十　　　月　　 十三 　　日
                              民事第十六庭
                                  審判長法  官  許  正  順
正本係照原本作成。
不得抗告。
中　　　華　　　民　　　國　　九十三　　年　　　十　　　月　　 十四 　　日
　　　　　　　　　　　　　　　　　　　　書記官  王  才  生
附件
一、答辯狀記載內容：
（一）、答辯之事實及理由，應具體表明，依左列情形敘述：
      １答辯之聲明、事實、理由及證據。
      ２對於上訴人主張之事實及證據不爭執部分。（請以條列方式記載並製作不爭
        執點附表）
      ３對於上訴人主張之事實及證據爭執（否認或抗辯）部分及理由。（請以條列
        方式記載，並製作爭點附表）
      ４應證事實如有多數證據，應全部記載。如係人證，應載明證人之姓名、住址
        、電話號碼、訊問事項、與待證事實之關係；如係書證，除已提出得引用者
        外，應先提出影本，原本俟開庭時提出。
        例如：應證事實一：
                    證據：證人甲__（住__）
                    訊問事項與待證事實之關係
                    書證一
              應證事實二：
                    證據：
              （以此類推）
      ５如經兩造同意者，證人得於法院外以書狀陳述，惟仍應具結，並將結文附於
        書狀，經公證人認證後提出於本院（民事訴訟法第三百零五條、第三項、第
        六項及第三百十三條之一參照）。
（二）、答辯狀應就訴訟關係為事實上及法律上之陳述（例如主張事實之法律關係，
        關於事實、證據及法律關係等，在實務上或學說上所採之法律見解）並提供
        相關資料。
（三）、如有委任訴訟代理人，應載明訴訟代理人之姓名及住址，並提出委任狀。
（四）、若提出新攻擊或防禦方法者，其攻防方法。但具有下列情形之一者，則請勿
        提出，否則本院得依民事訴訟法第四百四十七條第一項駁回之：１、在第一
        審整理並協議簡化後已不得主張之爭點。２、經第一審法院依第一百九十六
        條第二項裁定駁回者。３、經第一審法院依第二百六十八條定期間命提出而
        未提出者。４、因當事人故意或重大過失未於第一審程序提出者。
二、所提答辯狀及書證應以繕本或影本直接通知對造，並自行保留回證，俾利對造就
    曾否受領前項書狀繕本或影本有爭議時之釋明。
三、未於準備程序主張之事項，除有下列情形之一者外，於準備程序後行言詞辯論時
    ，不得主張之：（一）、法院應依職權調查之事項。（二）、該事項不甚延滯訴
    訟者。（三）、因不可歸責於當事人之事由不能於準備程序提出者。（四）、依
    其他情形顯失公平者。
四、被上訴人逾期提出答辯狀者，應以書狀說明其理由。未依規定說明者，本院得依
    民事訴訟法第四百四十四條之一規定駁回之，或於判決時依全辯論意旨斟酌之。
